【裁判字號】    98,交聲,280
【裁判日期】    980526
【裁判案由】    違反道路交通管理處罰條例聲明異議
【裁判全文】
臺灣新竹地方法院交通事件裁定         98年度交聲字第280號
移送機關  交通部公路總局新竹區監理所新竹市監理站
異 議 人  甲○○      49歲.
上列受處分人因違反道路交通管理處罰條例案件，對於交通部公
路總局新竹區監理所新竹市監理站民國98年4 月13日所為之竹監
新三字第裁51-E00000000號違反道路交通管理事件裁決書，聲明
異議，本院裁定如下：
    主  文
聲請駁回。
    理  由
一、原處分意旨略以：異議人即受處分人甲○○於民國98年2 月
    2 日16時53分許，騎乘其所有車牌號碼MXR-292 號之普通重
    型機車，在新竹市○○路與西門街路口，因有「汽車駕駛人
    酒精濃度超過規定標準」之違規行為，經新竹市警察局第三
    分局員警填製竹市警交字第E00000000 號舉發違反道路交通
    管理事件通知單（下稱舉發通知單），爰依道路交通管理處
    罰條例第35條第1 項第1 款之規定，裁處異議人罰鍰新台幣
    （下同）60000 元，吊銷駕駛執照，三年內禁考。
二、異議意旨略以：伊對於上開酒駕違規之事實並不爭執，惟伊
    違規當時係騎乘機車，原處分機關卻要將其小型車普通駕照
    吊銷，三年內禁考，伊已年近半百，完全仰賴駕車送貨之工
    作維持生計，此處分將使其無法繼續工作，爰聲明異議，請
    求撤銷原處分此部分之處分
三、按「受處分人，不服主管機關所為之處分，得於接到裁決書
    之翌日起20日內，向管轄地方法院聲明異議。」、「交通法
    庭認為聲明異議無理由者，應以裁定駁回之。」，道路交通
    管理處罰條例第87條第1 項、道路交通案件處理辦法第19條
    分別定有明文。次按「汽車駕駛人，駕駛汽車經測試檢定有
    酒精濃渡超過規定標準者，處新臺幣（下同）1 萬5 千元以
    上6 萬元以下罰鍰，並當場移置保管該汽車及吊扣其駕駛執
    照1 年。」、「汽車駕駛人經依第1 項規定吊扣駕駛執照，
    並於吊扣期間再有第1 項情形者，處6 萬元罰鍰，並當場移
    置保管該汽車及吊銷其駕駛執照。」、「汽車駕駛人曾依第
    35條第3 項前段規定吊銷駕駛執照者，3 年內不得考領駕駛
    執照。」，道路交通管理處罰條例第35條第1 項第1 款、第
    3 項、第67條第2 項前段亦分別有明文規定。
四、復按道路交通管理處罰條例第68條之條文內容，已經立法院
    於94年11月23日修正通過，由原條文：「汽車駕駛人，因違
    反本條例及道路交通安全規則之規定，受吊扣或吊銷駕駛執
    照處分時，吊扣或吊銷其持有各級車類之駕駛執照」，修正
    為：「汽車駕駛人，因違反本條例及道路交通安全規則之規
    定，受吊銷駕駛執照處分時，吊銷其持有各級車類之駕駛執
    照。」，其立法理由略以：「原條文將違法或違規駕駛人所
    持有各級車類之駕駛執照一併吊扣或吊銷，失之過酷，影響
    人民工作及生活甚鉅，爰修正之」等語綦詳，是依修正後道
    路交通管理處罰條例第68條之規定觀之，受吊扣駕駛執照處
    分，不再吊扣其持有各級車類之駕駛執照，僅限受吊銷駕駛
    執照處分時，始吊銷其持有各級車類之駕駛執照，而限縮修
    正前條文之適用範圍。
五、經查：
  (一)異議人於上開時間騎乘上開「普通重型機車」，行經上址，
    有「汽車駕駛人酒精濃度超過規定標準」之違規情事，為其
    所不爭執，並有新竹市警察局第三分局警員顏進財依法填製
    竹市警交字第E00000000 號舉發違反道路交通管理事件通知
    單、交通部公路總局新竹區監理所新竹市監理站98年4 月13
    日竹監新三字第裁51-E00000000號裁決書影本各1 紙附卷可
    稽。又本案嗣移送原處分機關裁決，經原處分機關調閱異議
    人之駕駛執照吊扣銷歷史情況等資料後，發現異議人前已因
    駕駛汽車經測試檢定酒精濃度超過規定標準之違規，遭裁處
    吊扣其小型車普通駕駛執照（吊扣期間自97年3 月11日起至
    98年3 月10日止），詎其於吊扣期間，再騎乘上開普通重型
    機車，且有酒精濃度超過規定標準之違規情事，而經原處分
    機關裁處罰鍰6 萬元，並吊銷駕駛執照，3 年內禁考等情，
    亦有異議人汽機車駕照基本資料、上開裁決書1 紙附卷可稽
    ，是本件異議人確有於其小型車普通駕駛執照因酒後駕車遭
    吊扣期間，再因騎乘機車而有酒精濃度經測定超過規定標準
    之違規行為，應堪認定。
  (二)異議人雖以上開情詞置辯，然依上開規定，其既係因違反道
    路交通管理處罰條例第35條第3 項規定而遭「吊銷」駕駛執
    照之處分，自及於其持有各級車類之駕駛執照，亦即包括受
    處分人持有之小型車等各級車類之駕駛執照。是原處分機關
    對於異議人於97年2 月2 日酒後駕車行為，裁處罰鍰6 萬元
    ，吊銷駕駛執照，三年內禁考之處分，於法尚無不合。
六、綜上，異議人確於小型車普通駕駛執照因酒駕吊扣期間，再
    次有「汽車駕駛人酒精濃度超過規定標準」之違規行為，原
    處分機關依前揭道路交通管理處罰條例第35條第 3項、第67
    條第2項、第68條之規定，裁處異議人罰鍰60000元，並吊銷
    其小型車普通駕駛執照，禁考 3年，尚無違誤，異議人猶執
    前詞指摘原處分不當，為無理由，自應將其異議駁回。
七、據上論斷，應依道路交通案件處理辦法第19條，裁定如主文
    。
中    華    民    國    98    年    5     月    26    日
                  交通法庭  法  官  蔡川富
以上正本證明與原本無異。
如不服本裁定，應於裁定送達後5日內向本院提出抗告狀。
中    華    民    國    98    年    5     月    26    日
                            書記官  朱苑禎


司法院資訊處製作；財團法人民間司法改革基金會備份。
